【裁判字號】    90,訴緝,246
【裁判日期】    901219
【裁判案由】    偽造貨幣
【裁判全文】
臺灣臺中地方法院刑事判決                          九十年度訴緝字第二四六號
    公  訴  人  臺灣臺中地方法院檢察署檢察官
    被      告  甲○○
    指定辯護人  本院公設辯護人乙○○
右列被告因偽造貨幣案件，經檢察官提起公訴（八十五年度偵字第一０八六七號），
本院判決如左：
    主  文
甲○○無罪。
    理  由
一、公訴意旨略以：被告甲○○有二次因違反肅清煙毒條例案件，經法院分別判處有
    期徒刑三年、三年二月確定，經合併執行，於民國八十五年三月十四日假釋。猶
    不知悔改，於八十五年六月九日凌晨零時許，與友人至臺中市○區○○○路一段
    一號三樓「百利舞廳」消費時，甲○○竟持偽造之新台幣（下同）一千元紙鈔四
    張（號碼ＡＱ６００４３９ＨＸ二張、ＡＮ２８５６２３ＦＶ及ＳＶ１５４５１
    ０ＧＸ各一張），交付該店服務生游凱麟、鄭先忠、吳世英三人，供支付小菜、
    酒帳及兌換一百元紙鈔之用，嗣由吳世英、吳世英發覺收取之一千元紙鈔有問題
    ，乃報告店內負責人報警查獲，並扣得上開四張偽造之一千元紙鈔，因認被告涉
    有刑法第一百九十六條第一項之行使偽造紙幣罪嫌云云。
二、按犯罪事實應依證據認定之，無證據不得推定其犯罪事實，不能證明被告犯罪或
    其行為不罰者應諭知無罪之判決，刑事訴訟法第一百五十四條、第三百零一條第
    一項定有明文。又刑事被告依法不負自證無罪之義務，故在別無積極證據之情形
    下，自難違反刑事訴訟法第一百五十四條之規定，推定被告有犯罪之故意。再者
    ，刑事訴訟制度受「倘有懷疑，則從被告之利益為解釋」、「被告應被推定為無
    罪」原則所支配，故得為訴訟上證明者，無論為直接或間接證據，須客觀上於吾
    人一般社會生活經驗均不致有所懷疑，而達於確信之程度者，且除認定被告犯罪
    之外，無從本於同一事證為其他有利於被告之合理推斷，始可據為有罪之認定，
    倘其證明尚未達於確信之程度，而有合理可疑存在時，即難據對被告為不利之認
    定，換言之，在「法律判斷」上，即不能為被告有罪之認定。
三、訊據被告甲○○固不諱言曾交付千元紙鈔予百利舞廳之服務生供作付款及兌換小
    鈔之事實，惟堅決否認有行使偽造紙幣之犯行，辯稱：伊當時不知道交付服務生
    之四張鈔票是假的，當時伊身上約有五、六萬元，但詳細數目因時間太久已記不
    清楚。伊總共拿給服務生七、八千元，到警局的時候才知道其中有四張是偽鈔。
    當時因有三位高雄朋友來臺中找伊，伊擔心錢不夠，所以又向王永志多借五千元
    ，因為與伊身上的錢都混在一起，伊不知道其中是否有偽鈔等語。經查，證人即
    百利舞廳服務生游凱麟、吳世英於警訊及偵查中固均證稱被告甲○○各交付千元
    偽鈔一紙付酒菜費用及兌換百元鈔，另一張係舞廳內賣水果之小販拿到；證人即
    百利舞廳服務生鄭先忠亦於警訊、偵查中證稱伊自被告及其友人所坐之第一桌拿
    到千元偽鈔，但當時燈光昏暗，無法確定是何人交付等語；惟查，證人王永志於
    偵查中證稱：伊於八十五年六月九日凌晨有去百利舞廳，伊進去舞廳一、二十分
    鐘就先離開了。伊有親自交二、三千元給服務生，離開時又給甲○○五千元，均
    千元大鈔等語，經核與被告之辯解相符。又證人即百利舞廳負責人葉茂松於偵查
    中則陳稱：伊是經服務生報告才知情，伊後來才去警察局，詳情伊不知等語；證
    人即第一分局民權派出所警員廖富進於偵查中則證稱：「舞廳報案，我們到達時
    ，甲○○已在辦公室，再搜過甲○○及其朋友身上，均未再搜到千元偽鈔。」等
    語。綜觀上情，被告於案發時身上既尚有其他現金，且其又曾向證人王永志借用
    五千元，而經警搜查其身上其他現金，均未再發現偽鈔，則被告交付偽鈔予百利
    舞廳服務生乙節固係屬實，然其辯稱不知情，且由現存之證據亦難以確認其行使
    時，明知所交付之千元紙鈔係偽造，是本件尚有合理可疑存在，自難據對被告為
    不利之認定，此外，復查無其他積極證據足資證明被告有何行使偽造紙幣之犯行
    ，爰依前開規定，為被告無罪之判決。
據上論斷，應依刑事訴訟法第三百零一條第一項，判決如主文。
中      華      民      國    九十      年     十二     月     十九     日
                                        法  官    陳  慧  珊
右正本證明與原本無異。
如不服本判決，應於送達後十日內向本院提出上訴狀 （須附繕本） ，上訴於台灣高等
法院台中分院。
                                        書記官
中      華      民      國    九十      年     十二     月     十九     日


司法院資訊處製作；財團法人民間司法改革基金會備份。
